臺灣高等法院刑事裁定　　　　　　　　 96年度毒抗字第431號
抗　告　人
即　被　告　甲　○
上列抗告人因觀察勒戒案件，不服臺灣台北地方法院，中華民國
96年10月16日裁定（原審案號：96年度毒聲字第738 號），提起
抗告，本院裁定如下：
    主  文
抗告駁回。
    理  由
一、原裁定意旨略以：檢察官聲請意旨以，被告甲○基於施用毒
    品犯意，於民國96年7 月28日14時許，在台北市中山區○○
    ○路○段181號台北市立美術館外側公園處所施用第二級毒品
    大麻1次，嗣於96年7月28日18時50分許，在台北市中山區○
    ○○路282號前為警查獲，並扣得第二級毒品大麻1包（淨重
    0.07公克）之事實，業據被告坦承不諱，並有臺灣尖端先進
    生技醫藥股份有限公司出具之濫用藥物檢驗報告及台北市政
    府警察局中山分局查獲涉嫌毒品危害防制條例毒品初步鑑驗
    報告單各1份附卷可稽，依毒品危害防制條例第20條第1項及
    觀察勒戒處分執行條例第3條第1項規定，聲請裁定將被告送
    勒戒處所觀察、勒戒。經查，被告確實有於上揭時、地施用
    第二級毒品大麻之事實，已據其於警詢及偵查中坦承不諱，
    且被告本次為警查獲後經警員對其採集尿液送檢驗結果，確
    呈大麻陽性反應，有臺灣尖端先進生技醫藥股份有限公司濫
    用藥物檢驗報告1份附卷足憑，另扣案物品1包經台北市政府
    警察局中山分局初步鑑驗結果，確有大麻成分，此亦有該局
    初步鑑驗報告單1 份存卷可憑，足認被告上開自白應與事實
    相符，其確實有於上揭時、地施用第二級毒品大麻之犯行，
    堪可認定，爰依毒品危害防制條例第20條第1 項、觀察勒戒
    處分執行條例第3條第1項，裁定被告應送勒戒處所觀察、勒
    戒等語。
二、本件抗告意旨略以：抗告人對於應受觀察、勒戒並無不服，
    惟抗告人現因於國立虎尾科技大學進修推廣部台北班就讀，
    至本學期結束前仍須修讀18學分之課程，是抗告人如於本學
    期之在學期間即遭送入勒戒處所觀察、勒戒，勢無法修畢本
    學期之課程，甚而影響學期考試之時間，致抗告人無法完成
    本學期之課程，可能遭受退學之處分，而中斷學業。次查，
    抗告人因初次犯此施用第二級毒品之罪，並無長期施用之現
    象，亦無繼續施用之傾向及毒癮之問題，是以，請求鈞院撤
    銷本件裁定，另作成定抗告人於學期結束後始進行觀察、勒
    戒之裁定，以利抗告人得以先完成本學期之學業等語。
三、經查：
    (一)按犯毒品危害防制條例第10條之罪者，檢察官應聲請法院
      裁定，令被告入勒戒處所觀察、勒戒，其期間不得逾2 月
      ，同條例第20條第1項定有明文。
    (二)查本件抗告人甲○有於96年7 月28日14時許，在台北市中
      山區○○○路○段181號台北市立美術館外側公園處所施用
      第二級毒品大麻1 次，並為警於當日18時50分許，在台北
      市中山區○○○路282 號前為警查獲，並扣得其持有之第
      二級毒品大麻1包（淨重0.07 公克）等事實，業據被告於
      警詢及偵查中坦承不諱，並有搜索扣押筆錄及扣押物品目
      錄表、查獲毒品照片在卷可憑，另查扣案物品1 包經台北
      市政府警察局中山分局初步鑑驗結果，確有大麻成分，此
      亦有該局初步鑑驗報告單1 份存卷可稽。而抗告人於查獲
      當日晚間即96年7 月28日21時許，在警局經抗告人同意對
      其採集尿液，經送臺灣尖端先進生技醫藥股份有限公司，
      以酵素免疫分析法（EIA ）初步檢驗，並以氣相層析質譜
      儀（GC／MS）確認，證實確呈大麻陽性反應之結果，復有
      尿液檢體委驗單1紙、上開公司濫用藥物檢驗報告1份附卷
      可憑，則抗告人上開自白應與事實相符，其確有於前揭時
      地施用第二級毒品大麻之犯行，洵堪認定。是原審本同上
      之見解，依毒品危害防制條例第20條第 1項、觀察勒戒處
      分執行條例第3條第1項之規定，裁定被告應送勒戒處所、
      觀察、勒戒，經核並無不合。本件抗告意旨雖以抗告人現
      仍在學，若於在學期間即送入勒戒處所施以觀察、勒戒，
      勢必無法修畢課程，甚可能遭退學處分，請求准予延後執
      行觀察、勒戒云云，然此與本件抗告人是否應送勒戒處所
      施以觀察、勒戒之裁定無關，且抗告人並未具體指摘原裁
      定有何違誤之處，其抗告自屬無據，為無理由，應予駁回
      。
據上論結，應依刑事訴訟法第412條，裁定如主文。
中　　華　　民　　國　　96　　年　　11　　月　　19　　日
　　　　　　　　　刑事第十五庭審判長法　官  吳昭瑩
　　　　　　　　　　　　　　　　　  法　官  李正紀
　　　　　　　　　　　　　　　　　  法　官  李釱任
以上正本證明與原本無異。
不得再抗告。
                                    書記官  洪秋帆
中　　華　　民　　國　　96　　年　　11　　月　　21　　日
